【裁判字號】    98,親,70
【裁判日期】    980818
【裁判案由】    確認親子關係不存在
【裁判全文】
臺灣彰化地方法院民事判決                98年度親字第70號
原      告  甲○○
被      告  乙○○
法定代理人  丙○○
                      現於台灣台中監獄南投分監執行中
上 列當事人間確認親子關係不存在事件，本院於民國98年8月4日
言詞辯論終結，判決如下：
    主  文
確認被告與原告之親子關係不存在。
訴訟費用由被告負擔。
    事實及理由
壹、原告起訴主張略以：原告甲○○與被告之母親丙○○於民國
    96 年11月份認識，並未結婚，丙○○於97年9月5日生下被
    告乙○○，當時丙○○堅定認為被告為原告之兒子，於是由
    原告扶養至今，原告並於97年9月24日認領被告為親生子，
    惟原告於98年6月發現被告與原告血型不符，於是去做DNA血
    緣鑑定，始發現被告非原告之親生子，為此提起本訴，並聲
    明：如主文所示。
貳、被告則以：對原告之請求沒有意見，被告確實非原告之親生
    子，並聲明：請求依法裁判。
參、得心證之理由：
  一、原告主張與被告之母親丙○○並未結婚，丙○○於97 年9
      月5日生下被告乙○○，原告並於97年9月24日認領被告，
      惟原告於98年6月去做DNA血緣鑑定，始發現被告非原告之
      親生子等情，業據原告提出戶籍謄本、出生證明、彰化基
      督教醫院98年6月12日親子鑑定報告為證，且為被告所不
      爭執，堪認原告之主張為真實。
  二、按確認法律關係之訴，非原告有即受確認判決之法律上利
      益者，不得提起之；確認證書真偽或為法律關係基礎事實
      存否之訴，亦同。前項確認法律關係基礎事實存否之訴，
      以原告不能提起他訴訟者為限。民事訴訟法第247條第1項
      、第2項分別定有明文。又此所謂即受確認判決之法律上
      利益，係指因法律關係之存否不明確，致原告在私法上之
      地位有受侵害之危險，而此項危險得以對於被告之確認判
      決除去之者而言，故確認法律關係成立或不成立之訴，苟
      具備前開要件，即得謂有即受確認判決之法律上利益（最
      高法院42年度臺上字第1031號判例參照），得依民事訴訟
      法第247條之規定提起確認之訴。查本件原告主張被告實
      際上非其子女，兩造間實際上不具有血緣關係，惟原告之
      前誤認領被告為原告之親生子，並予以登記，此一法律關
      係影響原告與被告間之身分、扶養、財產上等權利義務關
      係，兩造間之身分關係仍處於不明確之狀態，而此不安之
      狀態得以確認判決除去之，故應認本件有即受確認判決之
      法律上利益。又查原告與被告之間確實不具有父子之血緣
      關係存在，已如前述。兩造間既然確實不具有父子之血緣
      關係存在，從而原告起訴，請求確認原告與被告間之親子
      關係不存在，為有理由，應予准許。
肆、訴訟費用負擔之依據：民事訴訟法第78條。
中    華    民    國    98    年    8    月    18    日
                      家事法庭法  官  詹秀錦
以上正本係照原本作成。
如不服本判決，應於判決送達後20日之不變期間內，向本院提出
上訴狀。
                              書記官  顧嘉文
中    華    民    國    98    年    8    月    18    日


司法院資訊處製作；財團法人民間司法改革基金會備份。
